sv: Stil på skåpbelysning: Stång / Linjär; Hörn / Vinkel; Puck; Infälld/i skåp; Tejpa / Remsa; Övrigt
ja: キャビネット照明器具のスタイル: バー/直線; コーナー/角度; パック; 埋め込み型/キャビネット内; テープ/ストリップ; その他
fi: Kaappivalaisimen tyyli: Palkki/lineaarinen; Kulma/kulmikas; Kiekkomallinen; Upotettu / kaappiin asennettava; Teippi/nauha; Muu
da: Skabsarmaturstil: Stang/lineær; Hjørne/kantet; Puck; Indbygget i skab; Tape/strips; Andet
lt-LT: Spintelės šviestuvo stilius: Juosta / Linija; Kampinis; Ritulys; Įleidžiamas / Spintelės viduje; Juosta / Juostelė; Kita
en: Cabinet light fixture style: Bar / Linear; Corner / Angular; Puck; Recessed / In-cabinet; Tape / Strip; Other
nb: Stil på skaplampe: Stolpe / Lineær; Hjørne / Kantete; Puck; Innfelt / Innebygd i skap; Tape / Strippel; Annet
zh-TW: 櫥櫃燈具風格: 條狀/線性; 轉角/角形; 圓盤型; 嵌入式/櫥櫃內; 膠帶/直條; 其他
sk-SK: Typ svietidla na skrinku: Tyčové/lineárne; Rohové/uhlové; Puk; Zapustené/vstavané; Pásik/Pruh; Iné
fr: Style du luminaire pour placard: Barre / Linéaire; Coin / Angulaire; Rondelle; Encastré / Intérieur de meuble; Ruban adhésif / Bande; Autre
ru: Стиль светильника для шкафа: Бар / Линейный; Угол / Угловой; «Шайба»; Встраиваемый / Внутри шкафа; Лента / Полоса; Другой
sl-SI: Slog svetila za omarice: Palica/linearno; Kotni/vogalni; Ploščica; Vgradna/vgradna omarica; Trak; Druga
hu: Szekrény lámpatest stílus: Rúd/lineáris; Sarok/szögletes; Korong; Süllyesztett/szekrénybe építhető; Szalag/csík; Egyéb
cs: Provedení světla do skříně: Tyčové/lineární; Rohové/úhlové; Bodová světla; Zapuštěné/vestavné; Pásek; Jiné
tr: Dolap aydınlatma armatürü stili: Çubuk / Doğrusal; Köşe / Açılı; Disk; Gömme / Dolap içi; Bant / Şerit; Diğer
ko: 캐비닛 조명 기구 스타일: 바/리니어; 코너/앵귤러; 퍽; 매립형/캐비닛 내장형; 테이프/스트립; 기타
it: Stile apparecchio di illuminazione per mobili: Barra / Lineare; Angolo / Angolare; Puck; Da incasso / in mobile; Nastro / Striscia; Altro
ro-RO: Stilul corpului de iluminat pentru dulap: Bară/liniar; Colț/unghiular; Disc; Încastrat/în dulap; Bandă/fâșie; Altele
hr-HR: Stil podelementne rasvjete: Šipka/pravocrtno; Kutno; Pak; Ugradbeno / u ormariću; Traka/vrpca; Ostalo
th: สไตล์โคมไฟตู้: แบบแท่ง/เส้นตรง; แบบเข้ามุม/แบบเหลี่ยม; ทรงกลมแบน; แบบฝัง/แบบติดตั้งภายในตู้; แบบเทป/แบบแถบ; อื่นๆ
nl: Stijl van kastverlichting: Staaf/lineair; Hoek/hoekig; Spotje; Inbouw/in kast; Strip/tape; Overig
bg-BG: Стил на осветителните тела за шкафове: Бар / Линейни; Ъглови; Луничка; Вградени / Вътре в шкафа; Лента/ ивица; Друго
el: Στυλ φωτιστικού ντουλαπιού: Γραμμικό / Μπάρα; Γωνιακό; Τύπου puck; Χωνευτό / Εντοιχιζόμενο (εσωτερικά ντουλαπιού); Ταινία / Λωρίδα; Άλλο
pt-PT: Estilo de luminária para armários: Barra/Linear; Canto/Angular; Disco; Encastrado/Dentro do armário; Fita/Tira; Outro
pl: Typ szafkowej oprawy oświetleniowej: Listwowy / liniowy; Narożny / kątowy; Typ puck; Wpuszczana / do wnętrza szafki; Taśma / listwa; Pozostałe
pt-BR: Estilo da instalação de luzes para armário: Barra / Linear; Canto / Angular; Disco; Embutido / Dentro do armário; Fita / Tira; Outro
es: Estilo del aplique de armario: Barra / Lineal; Esquina / Angular; Disco; Empotrado/En gabinete; Cinta / Tira; Otros
zh-CN: 橱柜灯具样式: 条形/线性; 转角/折角; 冰球灯; 嵌入式/橱柜内式; 胶带/条带; 其他
de: Schrankleuchten-Stil: Balken / Linear; Ecke / Winkel; Puck; Einbau / In den Schrank integriert; Klebeband / Streifen; Sonstiges
vi: Kiểu dáng đèn tủ: Dạng thanh / Dạng thẳng; Gắn góc / Dạng góc cạnh; Hình tròn dẹt; Lắp âm / Lắp trong tủ; Dạng dây / Dải đèn; Khác